Images du répertoire du notaire Jean Louis Richard pour l'étude XXVI
Archives nationales de France
Images du répertoire du notaire Jean Louis Richard pour l'étude XXVI
1er décembre 1719 - 23 avril 1728
MC/RE/XXVI/6
Etude XXVI; Richard, Jean-Louis
Un registre
Archives nationales de France
Minutes et répertoires: la loi 2008-696 du 15 juillet 2008 relative aux archives a fixé à 75 ans à compter de la date de l'acte, ou à 25 ans à compter de la date du décès de l'intéressé si ce délai est plus bref, le délai de communication des minutes et répertoires des notaires; ce délai est porté à 100 ans à compter de la date de l'acte si le document se rapporte à un mineur (code du Patrimoine, articles L213-2, 4e d et 5e).
Autres documents de l'étude (dossiers de clients, comptabilité...): s'agissant d'archives privées, ces documents sont communicables selon les modalités fixées par le déposant ou le donateur.
Certains documents ne sont pas accessibles sous leur forme originale en raison de leur mauvais état de conservation.
Registre entré aux Archives nationales en 1932.
366 feuillets de papier manuscrits, hauteur 34,5 x largeur 22 cm. Le registre est en bon état. Les feuillets 33 et 114 sont déchirés. Des morceaux de feuilles sont insérés aux feuillets 122 bis, 130 bis, 209 bis et 319 bis.
Registre folioté en 2004 (foliotation non visible à l'écran)
Images des répertoires de l’étude XXVI
Archives de l'étude XXVI
répertoire d'officier public ministériel
- Répertoire chronologique pour la période du 1er décembre 1719 au 23 avril 1728, 1er décembre 1719 - 23 avril 1728; MC/RE/XXVI/6; 233 feuillets
  Le répertoire comporte deux parties: la liste chronologique des actes et la liste des constitutions de rentes. Il contient les informations suivantes: 1. date du jour; 2. nature de l'acte; 3. nom, prénom, des parties.
  répertoire
  - Liste chronologique des actes pour la période du 1er au 31 décembre 1719, 1er décembre - 31 décembre 1719; 1 r°-8 r°; 8 feuillets
  - Liste chronologique des actes pour la période du 2 janvier au 31 décembre 1720, 2 janvier - 31 décembre 1720; 9 r°-69 r°; 61 feuillets
    - du 2 janvier au 30 juin 1720, 2 janvier - 30 juin 1720; 9 r°-37 r°; 29 feuillets
    - du 1er juillet au 31 décembre 1720, 1er juillet - 31 décembre 1720; 38 r°-69 r°; 32 feuillets
  - Liste chronologique des actes pour la période du 2 janvier au 30 décembre 1721, 2 janvier - 30 décembre 1721; 70 r°-93 v°; 24 feuillets
  - Liste chronologique des actes pour la période du 3 janvier au 31 décembre 1722, 3 janvier - 31 décembre 1722; 94 r°-117 r°; 24 feuillets
  - Liste chronologique des actes pour la période du 4 janvier au 28 décembre 1723, 4 janvier - 28 décembre 1723; 117 v°-135 r°; 19 feuillets
  - Liste chronologique des actes pour la période du 4 janvier au 31 décembre 1724, 4 janvier - 31 décembre 1724; 136 r°-159 r°; 24 feuillets
  - Liste chronologique des actes pour la période du 2 janvier au 31 décembre 1725, 2 janvier - 31 décembre 1725; 160 r°-189 v°; 30 feuillets
  - Liste chronologique des actes pour la période du 2 janvier au 27 décembre 1726, 2 janvier - 27 décembre 1726; 190 r°-209 bis; 20 feuillets
  - Liste chronologique des actes pour la période du 3 janvier au 31 décembre 1727, 3 janvier - 31 décembre 1727; 210 r°-228 r°; 19 feuillets
  - Liste chronologique des actes pour la période du 3 janvier au 23 avril 1728, 3 janvier - 23 avril 1728; 228 v°-233 r°; 6 feuillets
  - Répertoire des constitutions de rentes pour la période du 25 septembre 1720 au 15 décembre 1727, 25 septembre 1720 - 15 décembre 1727; 234 r°-365 v°; 132 feuillets
    - Liste chronologique des constitutions de rentes sur les aides et gabelles et sur les tailles pour la période du 25 septembre 1720 au 1er août 1726, 25 septembre 1720 - 1er août 1726; 234 r°-286 r°; 53 feuillets
      - du 25 septembre 1720 au 7 novembre 1721, 25 septembre 1720 - 7 novembre 1721; 234 r°-262 v°; 29 feuillets
      - du 22 janvier 1722 au 1er août 1726, 22 janvier 1722 - 1er août 1726; 263 r°-286 r°; 24 feuillets
    - Liste chronologique des quittances de remboursement "données à la décharge des communautés des jaugeurs et vendeurs de vins" pour la période du 7 janvier 1721 au 10 mai 1727, 7 janvier 1721 - 10 mai 1727; 287 r°-341 r°; 55 feuillets
      - Remboursements par la communauté des jaugeurs de vins du 7 janvier 1721 au 10 mai 1727, 7 janvier 1721 - 10 mai 1727; 287 r°-326 r°; 40 feuillets
      - Remboursements des anciens vendeurs de vins du 1er avril 1721 au 10 avril 1723, 1er avril 1721 - 10 avril 1723; 326 v°-341 r°; 16 feuillets
    - Liste chronologique des constitutions de rentes sur les aides et gabelles "provenant des communautés" pour la période du 18 janvier 1721 au 15 décembre 1727, 18 janvier 1721 - 15 décembre 1727; 342 r°-365 v°; 24 feuillets